* C:\Users\J-Devil\Documents\GitHub\Elektroniikan_perusteet\HT_teht6_kytkinkäyttö.asc
Q1 N003 N005 0 0 2N2222
Rb N004 N005 430
R2 N001 N002 56
L1 N002 N003 0.6m
V1 N001 0 28
V§CPU N004 0 PULSE(0 5 0 1n 1n 2m 4m)
D1 N003 N001 1N5817
.model D D
.lib C:\Program Files (x86)\LTC\LTspiceIV\lib\cmp\standard.dio
.model NPN NPN
.model PNP PNP
.lib C:\Program Files (x86)\LTC\LTspiceIV\lib\cmp\standard.bjt
.tran 20m
* Kantavastuksen mitoitus:\nominaiskäyrältä Ib=10mA\nRb = (5V-0,7V) / 10mA = 430 ohmia.\n \nIlman vapaakäyntidiodia kytkin ei toimi.\nSe tuhoutuu välittömästi isoon jännitepiikkiin.
* R2 ja L1 mallintavat moottoria.\nR2 = 28V/0,5A = 56 ohmia.
.backanno
.end
